最高法院刑事判決　　　　　　　九十四年度台上字第一五六號
　　上　訴　人　甲○○
　　　　　　　　　　　　弄12.
　　　　　　　　乙○○
上列上訴人等因違反毒品危害防制條例案件，不服台灣高等法院
中華民國九十三年十一月十九日第二審判決（九十三年度上重訴
字第六五號，起訴案號：台灣桃園地方法院檢察署九十三年度偵
字第三六八一號），提起上訴，本院判決如下：
    主  文
原判決撤銷，發回台灣高等法院。
    理  由
本件原判決認定上訴人甲○○、乙○○，與綽號「大胖」之不詳
姓名成年男子，基於共同私運第一級毒品海洛因入境之犯意聯絡
，由「大胖」支付費用，甲○○、乙○○先後搭機赴泰國曼谷，
旋二人於民國九十三年二月二十九日與隨後飛抵曼谷之「大胖」
會合後，向綽號「阿弟」之泰籍男子購得以保險套包裹之粉狀海
洛因球共十一顆（驗餘淨重二百三十二．六六公克）。上訴人二
人即於翌（同年三月一日）日將上述海洛因球塞入肛門，共同搭
乘長榮航空ＢＲ０６８號班機返台，於當日下午十時二十分許飛
抵中正國際機場。於通關時，因法務部調查局早已接獲線報而派
員當場查獲等情。乃維持第一審論處上訴人等共同運輸第一級毒
品罪刑（甲○○為累犯）之判決，駁回上訴人等在第二審之上訴
。固非無見。
惟查，(一)、未經參與審理之法官參與判決者，其判決當然違背法
令，刑事訴訟法第三百七十九條第十三款定有明文。卷查，依原
審九十三年十月二十九日審判筆錄記載，本件參與審理之法官為
黃瑞華、蔡明宏、王淑滿三人（見原審卷第七十四頁）。但原判
決書卻記載由法官黃瑞華、宋祺、王淑滿三人裁判，則宋祺法官
未參與審理而參與判決，依首開規定，原判決當然違背法令。(二)
、乙○○於原審具狀陳稱，該綽號「大胖」者，真實姓名為「劉
金田」，住在三重市○○○路，其於九十三年二月二十九日搭乘
長榮航空ＢＲ０６８號班機先行回國等情（見原審卷第四十七頁
），欲藉此供出毒品來源，冀盼減輕其刑，究竟有無理由，原判
決並未說明，尚欠允洽。另甲○○於上訴第三審理由狀內，亦陳
報該「大胖」真實姓名為「卓志偉」，居住於三峽地區，經常在
鶯歌「三清宮」出入等詞，請求調查並減輕其刑。案經發回，對
此應併予審究或函請移送機關調查。上訴人等上訴意旨，均指摘
原判決不當，非無理由，應認有撤銷發回更審之原因。
據上論結，應依刑事訴訟法第三百九十七條、第四百零一條，判
決如主文。
中　　華　　民　　國　九十四　年　　一　　月　十三　　日
                      最高法院刑事第六庭
                          審判長法官  吳　雄　銘
                                法官  池　啟　明
                                法官  石　木　欽
                                法官  郭　毓　洲
                                法官  吳　三　龍
      本件正本證明與原本無異
                                      書  記  官
中　　華　　民　　國　九十四　年　　一　　月　　十七　日
                                                    Ｒ
